臺灣高等法院民事裁定
111年度全字第13號
聲  請  人  吳明金  
            吳建韋  
                      

相  對  人  林為洲  

上列當事人間因假扣押事件，聲請人聲請假扣押，本院裁定如下
：
    主  文
聲請人吳明金以新臺幣貳佰萬元為相對人供擔保後，得對於相對
人之財產在新臺幣陸佰萬元之範圍內為假扣押。
聲請人吳建韋以新臺幣貳佰萬元為相對人供擔保後，得對於相對
人之財產在新臺幣陸佰萬元之範圍內為假扣押。
相對人如為聲請人吳明金、吳建韋各供擔保金新臺幣陸佰萬元，
得免為或撤銷假扣押。
聲請費用由相對人負擔。
    理  由
本件聲請意旨略以：伊等與群茂土地開發股份有限公司(下稱群
  茂公司)就自辦農村社區土地重劃訂有協議書(下稱系爭協議)
  ，約定伊等配合參與芎林鄉金獅自辦農村社區土地重劃計畫(
  下稱重劃計畫)，群茂公司同意以抵費地（即新竹縣○○鄉○○段0
  000地號土地等，後分割為000000地號，下稱系爭土地）補償
  予伊等，並以相對人為連帶保證人。惟嗣後群茂公司未能依系
  爭協議移轉系爭土地，伊等向原法院起訴請求群茂公司與相對
  人應連帶給付伊等各新臺幣（下同）4,023萬3,400元，原法院
  以108年度重訴字第184號事件審理後，認群茂公司應依系爭協
  議移轉系爭土地予伊等，惟因系爭土地已移轉予第三人而屬給
  付不能，伊等得依債務不履行之規定請求群茂公司及相對人賠
  償損害，因而判決群茂公司與相對人應連帶給付伊等各759萬0
  ,931元本息，並駁回伊等其餘請求，伊等就敗訴部分提起上訴
  ，現由本院110年度重上字第359號事件審理中（下稱本案訴訟
  ）。又系爭土地經鑑估結果於108年10月9日之價值為7,913萬
  元，則伊等所受損害應各為3,956萬5,000元，另伊等已依一審
  判決為假執行，而分別受償759萬0,931元，故伊等尚各有3,19
  7萬4,069元之損害。相對人於一審判決後，亦提起上訴，聲明
  請求駁回伊等之訴，顯見其斷然堅決拒絕給付，且本件債權金
  額高達7千餘萬元，而就相對人之職業、資產等狀況綜合判斷
  ，其現存之既有財產與伊等合計高達6千餘萬元之債權相差懸
  殊而難以清償債務之情形，將無法或不足清償伊之債權，恐日
  後有不能強制執行或甚難執行之虞，伊願供擔保以補釋明之不
  足，聲請准供擔保後，就相對人之財產於1,200萬元之範圍內
  為假扣押等語。
按債權人就金錢請求或得易為金錢請求之請求，欲保全強制執
  行者，得聲請假扣押；假扣押非有日後不能強制執行或甚難執
  行之虞者，不得為之；請求及假扣押之原因應釋明之；前項釋
  明如有不足，而債權人陳明願供擔保或法院認為適當者，法院
  得定相當之擔保，命供擔保後為假扣押，民事訴訟法第522條
  第1項、第523條第1項、第526條第1項、第2項分別定有明文。
  所稱釋明者，僅法院就某項事實之存否，得到大致為正當之心
  證，即為已足，此與證明須就當事人所提證據資料，足使法院
  產生堅強心證，可確信其主張為真實者，尚有不同。又假扣押
  制度乃為保全債權人將來之強制執行，並得命其供擔保以兼顧
  債務人權益之保障，所設暫時而迅速之簡易執行程序，是民事
  訴訟法第523條第1項所稱「有日後不能強制執行或甚難執行之
  虞」之假扣押之原因者，本不以債務人浪費財產、增加負擔或
  將其財產為不利益之處分，致達於無資力之狀態，或債務人移
  住遠方、逃匿無蹤或隱匿財產等積極作為之情形為限，祇須合
  於該條項有日後不能強制執行或甚難執行之虞之條件，即足當
  之。倘債務人對債權人應給付之金錢或得易為金錢請求之債權
  ，經催告後仍斷然堅決拒絕給付，且債務人現存之既有財產，
  已瀕臨成為無資力之情形，或與債權人之債權相差懸殊，將無
  法或不足清償滿足該債權，在一般社會之通念上，可認其將來
  有不能強制執行或甚難執行之虞之情事時，亦應涵攝在內（最
  高法院98年度台抗字第746號裁定意旨參照）。
經查，聲請人主張其等對相對人有前揭債權存在等情，業據其
  提出系爭協議、原法院108年度重訴字第184號判決、本院通知
  書、不動產估價報告書等以為釋明（見本院卷第15-82頁），
  並經本院調閱本案訴訟全案卷宗核閱無訛，堪認聲請人就假扣
  押之請求已為相當之釋明。又聲請人主張相對人之資力與聲請
  人之債權相差懸殊，將有無法或不足清償滿足聲請人債權之虞
  等情，已據其提出原法院民事執行處強制執行金額分配表以為
  釋明（見本院卷第83頁），且相對人現有名下之財產，其財產
  總額為2,860萬6,550元，亦有稅務電子閘門財產所得調件明細
  表可參（見本院限閱卷第5-12頁），堪認相對人現存之既有財
  產，與聲請人主張之債權相差懸殊，將無法或不足清償滿足該
  債權。揆諸上開規定及說明，可認聲請人就有不能或甚難執行
  之虞之假扣押原因，已為釋明，其釋明雖有不足，惟聲請人陳
  明願供擔保聲請假扣押，於法尚無不合，應定相當之擔保准許
  之，並定相對人供擔保金額後，得免為或撤銷假扣押。　
據上論結，本件聲請為有理由，裁定如主文。　
中　　華　　民　　國　　111 　年　　7 　　月　　28　　日
                  民事第十一庭  
                        審判長法  官  李慈惠
                              法  官  趙雪瑛
                              法  官  謝永昌
正本係照原本作成。
如不服本裁定，應於收受送達後10日內向本院提出抗告狀，並應
繳納抗告費新臺幣１千元。
中　　華　　民　　國　　111 　年　　7 　　月　　28　　日
　　　　　　　　　　　　　    書記官  王增華